# 请教陈老师污水处理特许经营权下报废车辆的处理

提问人：877046713 时间：2021-07-01 23:33:09
陈老师好，现有一污水处理企业，采用TOT方式取得特许权，特许权 30 年。特许权所依附的资产里面有污水处理设备、房屋、运泥车辆。现在车辆要做报废新购置，请问如何做账务处理？为方便说明，假设特许权价值 6 个亿，设备及车辆等价值也就 2 个亿。如何清理这部分报废车辆？有两种处理方式，一种是将报废收入冲减特许权价值，新增车辆计入特许权价值；另一种方式是报废收入计入营业外收入，但是此种处理方式下与非流动资产的减少无逻辑关系。

回答人：chenyiwei
对于此处的设备、车辆等可使用年限小于特许经营年限，在整个运营期内需进行多次重置的情况，应当在两次置换之间，就置换时预计将发生的成本进行分段预提，计入各期营业成本。例如此处的车辆和设备价值 2 亿元，假设使用寿命 5 年， 5 年后重置预计也要发生 2 亿元支出，折现率6%，则在运营期内第 1 ～ 5 年末，每年需计提的预计负债金额=2亿元÷（ 5 年期，6%的年金终值系数）=2亿元/5.6371= 35,479,280.09元。借记营业成本，贷记预计负债。后续发生重置支出时，从该预计负债中列支。